【裁判字號】    90,上易,1169
【裁判日期】    900731
【裁判案由】    竊盜
【裁判全文】
臺灣高等法院高雄分院刑事判決                    九十年度上易字第一一六九號
    上  訴  人  丁○○
    即  被  告
右上訴人因竊盜案件，不服臺灣高雄地方法院八十九年度易字第四九六六號中華民國
九十年四月二十五日第一審判決（起訴案號：臺灣高雄地方法院檢察署八十九年度偵
字第一０八七三號），提起上訴，本院判決如左：
      主  文
上訴駁回。
      事  實
一、丁○○前曾於民國八十六年間因違反麻醉藥品管理條例案件，經臺灣高雄地方法
    院判處有期徒刑六月，上訴本院後因撤回上訴而於八十六年九月十九日確定，於
    民國八十七年六月十九日（原判決誤載為八十七年一月二十一日）易科罰金執行
    完畢，仍不知悔改，竟基於意圖為自己不法所有之概括犯意，連續於：（一）八
    十八年八月十日上午六時許，在高雄市○○路二十二巷十六號前面騎樓，竊取乙○○所有之車牌號碼ＵＸ－一０七一號自用小客車一輛。（二）於八十九年四月
    五日下午五時許（原判決誤載為八十九年四月十二日下午二時三十分許），在高
    雄市○鎮區○○街自來水甲司後面，持其所有之客觀上得以危害人生命、身體可
    供兇器使用之扳手一支，竊取丙○○○所有停放在該處之車牌號碼ＸＷ－六九七
    六號自用小客車之車牌二面，得手後，將之懸掛在前所竊得之車牌號碼ＵＸ－一
    ０七一號自用小客車上。嗣於八十九年四月二十日凌晨零時三十分許，駕駛前開
    竊得之自用小客車途經國道一號北向二八０甲里處時，經警盤查始查獲上情。
二、案經內政部警政署國道甲路警察隊第四警察隊移送臺灣高雄地方法院檢察署檢察
    官偵查起訴。
      理  由
一、訊據上訴人即被告丁○○坦承於於民國八十九年四月五日下午五時許，在高雄市
    前鎮區○○街附近，持其所有之扳手一支，竊取丙○○○所有之車牌號碼ＸＷ－
    六九七六號自用小客車之車牌二面，惟矢口否認有竊取車牌號碼ＵＸ－一０七一
    號自用小客車之犯行，辯稱：是劉有勝及其妻吳麗芳怕被起訴，不肯承認有借車
    予伊云云。經查：
（一）車牌號碼ＸＷ－六九七六號自用小客車之車牌二面，係被害人丙○○○所有，
      於民國八十九年四月五日十七時許，在高雄市○鎮區○○街自來水甲司後面遭
      竊等情，業據被害人丙○○○於警訊指述明確，並有物認領保管單一紙在卷
      可稽及扳手一支扣案可證，是被告於右揭時、地竊取車牌之犯行，洵堪認定。
（二）車牌號碼ＵＸ－一０七一號自用小客車一輛係乙○○所有，於民國八十八年八
      月十日上午六時許，在高雄市○○路二十二巷十六號前面騎樓遭竊等情，業據
      被害人乙○○於警訊時指述明確，並有車輛竊盜、車牌失竊資料個別查詢報表
      －查詢車牌認可資料、車籍作業系統－查詢認可資料及贓物認領保管單一紙在
      卷可稽，被告雖矢口否認有右揭竊車犯行，惟查被告於警訊時供稱：「ＵＸ－
      一０七一號自用小客車是『劉有勝交給我的』，現場有劉妻叫阿鳳仔．．．『
      鑰匙是劉有勝之前交給我的』」（見八十九年四月二十日警訊筆錄），於八十
      九年四月二十日偵查時仍稱：「（車牌ＵＸ－一０七一號車子何來？）劉有勝
      借我使用好幾次」（見臺灣台南地方法院檢察署八十九年度營偵字第六一三號
      卷第五頁背面），嗣於八十九年七月二十日偵訊時改口稱：「（車何人交給你
      ？）劉有勝之妻，『劉有勝他並不知』，『鑰匙是他太太拿給我』．．．我說
      我開回來即還」他（見偵查卷第三十一頁背面），於原審時又改口辯稱：伊係
在八十八年十月間向劉有勝借車，當時劉有勝在監服刑，由「其妻吳麗芳將車
      子鑰匙給伊」使用云云，是其前後就車子係向劉有勝抑劉有勝之妻子吳麗芳所
      借用、車子係何人交付及鑰匙係何人交付予伊等情節均供述不一，果真車牌Ｕ
      Ｘ－一０七一號車子係其向劉有勝或吳麗芳所借得，何以對於借貸人及交付人
      會供述不一？顯與常情有違，且證人劉有勝及吳麗芳於偵查及原審結證時均否
      認有借車或交付車子鑰匙予被告使用之情事，再者，被告要求傳訊之證人王振
      鑑於八十九年八月十五日偵查中雖結證稱：其曾陪同被告去紅毛港向一位女者
      借車，該車停在一工寮內，鑰匙是一位女者拿給丁○○，車子是福特自用小客
      車云云（見偵查卷四十二頁背面），嗣於八十九年十月十九日偵查與證人吳麗
      芳對質時，則改口結證稱：『並未看到』他交車和拿鑰匙之情形云云（見偵查
      卷五十一頁），是證人王振鑑就有無目睹交付鑰匙乙節先後證述不一時，又就
      借車時間乙點，證人王振鑑證稱：係『吃完晚飯後』，晚上去借（見偵查卷四
      十二頁），核與被告供稱係：下午四、五時左右，『尚未吃晚飯去借的』（見
      偵查卷四十三頁）等情不符，果證人王振鑑當日確有陪同被告向他人借車，何
      以其證述先後不一，且與被告供述借車之時間不同，是其證詞之真實性不無可
      疑，又車牌號碼ＵＸ－一０七一號車子係藍色，業據被害人即車主乙○○於警
      訊指述明確，而證人王振鑑於偵查中證稱伊當日陪同被告向他人所借車輛之顏
      色係銀色（見偵查卷五十二頁），是果證人王振鑑確曾陪同被告向他人借車，
      該車亦非車牌號碼ＵＸ－一０七一號之自用小客車，是被告辯稱：劉有勝及其
      妻吳麗芳怕被起訴，不肯承認有借車予伊云云，顯係卸責之詞，不足採信。被
      告右揭竊取汽車犯行，事證已臻明確，犯行洵堪認定。
二、按被告持客觀上得以危害人生命、身體可供兇器使用之扳手一支，竊取被害人丙○○○所有之ＸＷ－六九七六號自用小客車車牌二面，核其所為，係犯刑法第三
    百二十一條第一項第三款之加重竊盜罪，另被告竊取被害人乙○○所有之ＵＸ－
    一０七一號自用小客車一輛之行為，係犯刑法第三百二十條之竊盜罪。被告先後
    二次竊盜犯行，時間緊接，方法相同，觸犯基本構成要件相同之罪，顯係基於概
    括犯意為之，為連續犯，依刑法第五十六條之規定，從重之事實欄（二）論以攜
    帶兇器之加重竊盜罪處斷。另被告曾於民國八十六年間因違反麻醉藥品管理條例
    案件，經臺灣高雄地方法院判處有期徒刑六月，上訴本院後因撤回上訴而於八十
    六年九月十九日確定，於民國八十七年六月十九日易科罰金執行完畢，有臺灣高
    雄地方法院檢察署刑案資料查註紀錄表及臺灣高等法院被告全國前案紀錄表刑案
    資料查註紀錄表在卷可證，其於五年之內，再犯本件有期徒刑以上之本罪，為累
    犯，應依刑法第四十七條之規定加重其刑。原判決審酌被告之犯罪動機、目的、
    手段、品行、智識程度及致被害人丙○○○、乙○○所生之損害，且被告犯罪後
    對於竊取被害人乙○○自用小客車乙節尚飾詞狡辯，不知悔改等一切情狀，量處
    有期徒刑一年。又扣案之扳手一支，係被告所有且係供犯罪所用之物，業據被告
    於原審審理時供明在卷，應依刑法第三十八條第一項第二款之規定，併予宣告沒
    收。至扣案之電線二條、螺絲起子二支、尖嘴鉗一支、起子一支、刀子一支及鑰
    匙四支等物，雖為被告所有之物，惟因非屬違禁物，且與本件竊盜犯行無關，爰
    不予宣告沒收，其認事用法及量刑均無不當，應予維持，被告上訴指摘原審冤枉
    伊偷車云云，為無理由，應予駁回。
據上論結，應依刑事訴訟法第三百六十八條，判決如主文。
本案經檢察官陳惠珠到庭執行職務。
中    華    民    國         九十       年      七      月    三十一    日
                              臺灣高等法院高雄分院刑事第二庭
                                  審判長法官  曾永宗
                                        法官  周賢銳
                                        法官  鄭月霞
右正本證明與原本無異。
不得上訴。
                                      書記官  高惠珠
中    華    民    國         九十       年      八      月      二      日
附錄本判決論罪之法條全文
刑法第三百二十一條第一項第三款
犯竊盜罪而有左列情形之一者，處六月以上五年以下有期徒刑：
三、攜帶兇器而犯之者。
                                                                     Ｈ


司法院資訊處製作；財團法人民間司法改革基金會備份。
